臺灣雲林地方法院刑事判決　　　　　　　100年度易字第466號
公　訴　人　臺灣雲林地方法院檢察署檢察官
被　　　告　呂正雄
上列被告因竊盜案件，經檢察官提起公訴（100 年度偵字第3061
號），嗣因被告就被訴事實為有罪之陳述，經本院裁定適用簡式
審判程序審理，判決如下：
    主  文
呂正雄犯如附表所示各罪，各處如附表所示之刑。應執行有期徒
刑壹年貳月，如易科罰金，以新臺幣壹仟元折算壹日。
    事  實
一、呂正雄前因違反槍砲彈藥刀械管制條例案件，經臺灣臺中地
    方法院以87年度易字第770 號判處有期徒刑8 月、6 月，應
    執行有期徒刑1 年確定，並經臺灣高等法院臺中分院以87年
    度上易字第1217號判決上訴駁回而告確定；再因違反懲治盜
    匪條例、槍砲彈藥刀械管制條例及竊盜等案件，經臺灣臺中
    地方法院以87年度訴字第865 號分別判處有期徒刑7 年6 月
    、10月、1 年，應執行有期徒刑9 年2 月，並經臺灣高等法
    院臺中分院以87年度上訴字第1546號判決上訴駁回而告確定
    ；又因搶奪案件，經臺灣臺中地方法院以88年度訴字第505
    號判處有期徒刑8 月確定，前揭違反槍砲彈藥刀械管制條例
    、竊盜、搶奪等罪嗣經減刑為有期徒刑4 月、3 月、5 月、
    6 月、4 月後，再與不得減刑之違反懲治盜匪條例罪合併定
    應執行刑為有期徒刑9 年2 月確定，甫於民國96年11月3 日
    因縮短刑期執行完畢。
二、詎呂正雄仍不知悔改，先後為下列行為：
  (一)基於意圖為自己不法所有之竊盜犯意，於98年8 月29日某時
    ，在臺中市○○區○○村○○路159 巷96號前，徒手竊取游
    宋秀織所有之車牌號碼PC-8560 號自用小客車作為代步工具
    ，迄同日下午3 時許，始為警在臺中市豐原區○○○路與安
    康路口尋獲該車，並於該車右前座採得呂正雄使用過之手套
    1 支。
  (二)基於意圖為自己不法所有之竊盜犯意，於同年9 月23日某時
    ，在臺中市○○區○○村○○路319 號前，徒手竊取邱雲龍
    所有之車牌號碼OX-6586 號自用小客車作為代步工具，迄同
    年月25日下午3 時30分許，始為警在臺中市○里區○○路旁
    尋獲該車，並於該車左前車門採得呂正雄之血跡1 處。
  (三)基於意圖為自己不法所有之竊盜犯意，於同年10月31日某時
    ，在臺中市豐原區○○○路○段200 號對面，徒手竊取盧映
    蓉所有、由其夫林尚頡所使用之車牌號碼OP-0522 號自用小
    客車作為代步工具，迄同年11月1 日下午3 時許，為始警在
    臺中市○里區○○路與前村路口尋獲該車，並於該車後座踏
    腳處採得呂正雄嚼餘之甘蔗渣1 個。
  (四)基於意圖為自己不法所有之竊盜犯意，於同年11月25日某時
    ，在臺中市○○區○○路437 巷內，徒手竊取江明熔所有之
    車牌號碼RI-1695 號自用小客車作為代步工具，迄同年月26
    日下午3 時許，始為警在臺中市○○區○○路799 巷口尋獲
    該車，並於該車左前駕駛座踏腳處採得呂正雄使用過之手套
    1 支。
  (五)基於意圖為自己不法所有之竊盜犯意，於同年12月26日某時
    ，在臺中市○○區○○街581 號前，徒手竊取何樹發所有之
    車牌號碼MN-4113 號自用小客車作為代步工具，迄同年月30
    日中午12時30分許，始為警在臺中市○里區○○路32之9 號
    空地前尋獲該車，並於該車左前駕駛座下採得呂正雄使用過
    之手套1 支。
三、嗣於100 年1 月28日，為警持強制鑑定許可書至臺灣雲林第
    二監獄採得呂正雄唾液，經鑑定結果，其DNA 型別與前揭手
    套、血跡、甘蔗渣等證物所驗出之DNA 型別相符，因而查獲
    上情。
四、案經臺中市政府警察局大甲分局報告臺灣臺中地方法院檢察
    署呈請臺灣高等法院檢察署檢察長令轉臺灣雲林地方法院檢
    察署檢察官偵查起訴。
    理  由
一、按本件被告呂正雄所犯均係死刑、無期徒刑、最輕本刑為3
    年以上有期徒刑以外之罪，其於準備程序就前揭被訴事實為
    有罪之陳述，經本院告知簡式審判程序之旨，並聽取其與公
    訴人之意見後，本院認無不得或不宜改依簡式審判程序進行
    之情事，依刑事訴訟法第273 條之1 第1 項規定，裁定本件
    進行簡式審判程序，合先敘明。
二、上開犯罪事實，業據被告於偵訊及本院審理中均坦白承認，
    並有被害人游宋秀織、邱雲龍、林尚頡、江明熔、何樹發等
    人於警詢中之指述，及警員刑案現場勘查報告5 份（含刑案
    現場照片）、臺灣臺中地方法院檢察署檢察官強制鑑定許可
    書1 紙、內政部警政署刑事警察局98年11月3 日刑醫字第09
    80122498號、98年11月4 日刑醫字第0980136999號、98年12
    月24日刑醫字第0980158582號、98年12月30日刑醫字第0980
    172043號、99年2 月3 日刑醫字第0990002838號、99年3 月
    29日刑醫字第0990018138號、100 年3 月17日刑醫字第1000
    020443號鑑定書各1 份附卷可稽，足認被告前揭自白與事實
    相符，應堪採為被告有罪之證據，本案事證明確，被告上開
    竊盜犯行堪以認定。
三、核被告竊取上開5 輛自用小客車之所為，均係犯刑法第320
    條第1 項之竊盜罪。被告所犯上開5 罪，犯意各別，行為不
    同，應予分論併罰。又被告有如事實欄一所載經法院判處有
    期徒刑及執行完畢之前科紀錄，此有臺灣高等法院被告前案
    紀錄表在卷足按，其受有期徒刑之執行完畢後，5 年內故意
    再犯本件均為有期徒刑以上之罪，均為累犯，應依刑法第47
    條第1 項之規定各加重其刑。爰審酌被告正值青壯年，四肢
    健全，且被告前曾因竊盜、搶奪等案件，經法院判處有期徒
    刑並已執行完畢，仍不思改過向善，以合法途徑獲取財物，
    僅因一時欠缺代步工具，即先後犯下本件5 起竊取他人所有
    之自用小客車之犯行，足見其法治觀念淡薄，並影響被害人
    之財產權益，自不宜寬貸，惟念其犯後已坦承犯行，態度尚
    佳，且遭竊之車輛均已尋回等一切情狀，各量處如主文所示
    之刑，及定其應執行之刑。
四、按95年7 月1 日修正公布施行之刑法第2 條第1 項規定，行
    為後法律有變更者，適用行為時之法律。但行為後之法律有
    利於行為人者，適用最有利於行為人之法律，係採從舊從輕
    之原則。而所謂「法律有變更」，係指足以影響行為之可罰
    性範圍及其法律效果之法律修正而言；得易科罰金之適用範
    圍，係屬科刑規範事項，其折算標準於裁判時並應於主文內
    諭知，與一般純屬執行之程序有別，是如新舊法對得否易科
    罰金之適用範圍不同時，自應依上開規定，比較適用最有利
    於行為人之法律。而刑法第41條第8 項業於98年12月15日修
    正，將得易科罰金之適用範圍擴大為數罪併罰之數罪均得易
    科罰金，其執行刑逾6 月者，亦得易科罰金，並經總統於98
    年12月30日公布，且於99年1 月1 日起生效。本案被告所犯
    事實欄二之(一)部分行為時之刑法第41條第2 項及事實欄二之
    (二)至(五)部分行為時之刑法第41條第8 項均係規定於數罪併罰
    ，其執行之刑未逾6 個月者，始得易科罰金，經比較新舊法
    之結果，以99年1 月1 日新修正生效之刑法第41條第8 項之
    規定較有利於被告。本院乃依現行刑法第41條第1 項、第8
    項之規定，就被告各罪之宣告刑與應執行刑均諭知如易科罰
    金之折算標準。
五、扣案之手套3 支，被告於本院審理中供述：均係撿拾而來，
    而非其所有，且係於竊盜得手後拿來擦手使用，並非竊車工
    具等語，本院亦查無證據足認係本案之竊車工具，爰不為沒
    收之諭知。
六、公訴意旨另以：被告意圖為自己不法之所有，基於竊盜犯意
    ，於98年12月19日，在臺中市西屯區○○○街與上墩西街口
    ，趁吳政男疏於防閒，竊取吳政男所有之車牌號碼J8-1811
    號汽車後代步，迄同年月22日始為警在臺中市○里區○○村
    ○○路144 巷28弄旁尋獲該車，並於該車左前駕駛座踏腳處
    採得呂正雄使用過之手套1 支。因認被告另涉犯刑法第320
    條第1 項竊盜罪嫌。惟查，此部分犯罪事實，業經臺灣臺中
    地方法院以99年度中簡字第1271號判處有期徒刑4 月確定在
    案，而有刑事訴訟法第252 條第1 款應為不起訴處分之事由
    ，此有上開判決書及臺灣高等法院被告前案紀錄表可參，並
    經檢察官以100 年度蒞字第1497號撤回起訴書撤回該部分之
    起訴，是本院自無庸審理，附此敘明。
據上論斷，應依刑事訴訟法第273 條之1 第1 項、第299 條第1
項前段，刑法第2 條第1 項後段、第320 條第1 項、第47條第1
項、第41條第1 項、第8 項、第51條第5 款，刑法施行法第1 條
之1 第1 項、第2 項前段，判決如主文。
本案經檢察官楊順淑到庭執行職務。
中    華    民    國  100     年    9     月    28    日
                  刑事第七庭    法  官  王雅苑
以上正本證明與原本無異。
如不服本判決應於收受判決後10日內向本院提出上訴書狀，並應
敘述具體理由；其未敘述上訴理由者，應於上訴期間屆滿後20日
內向本院補提理由書（均須按他造當事人之人數附繕本）。「切
勿逕送上級法院」。
                                書記官  魏輝碩
中    華    民    國  100     年    9     月    28    日
附錄本判決論罪科刑法條：
中華民國刑法第320 條第1 項
意圖為自己或第三人不法之所有，而竊取他人之動產者，為竊盜
罪，處5 年以下有期徒刑、拘役或500 元以下罰金。
┌──────┬────────────┐
│犯 罪 事 實 │ 主     文     內     容│
├──────┼────────────┤
│事實欄二之(一)│呂正雄竊盜，累犯，處有期│
│            │徒刑肆月，如易科罰金，以│
│            │新臺幣壹仟元折算壹日。  │
├──────┼────────────┤
│事實欄二之(二)│呂正雄竊盜，累犯，處有期│
│            │徒刑肆月，如易科罰金，以│
│            │新臺幣壹仟元折算壹日。  │
├──────┼────────────┤
│事實欄二之(三)│呂正雄竊盜，累犯，處有期│
│            │徒刑肆月，如易科罰金，以│
│            │新臺幣壹仟元折算壹日。  │
├──────┼────────────┤
│事實欄二之(四)│呂正雄竊盜，累犯，處有期│
│            │徒刑肆月，如易科罰金，以│
│            │新臺幣壹仟元折算壹日。  │
├──────┼────────────┤
│事實欄二之(五)│呂正雄竊盜，累犯，處有期│
│            │徒刑肆月，如易科罰金，以│
│            │新臺幣壹仟元折算壹日。  │
└──────┴────────────┘